【裁判字號】    91,易,671
【裁判日期】    920227
【裁判案由】    竊盜
【裁判全文】
臺灣嘉義地方法院刑事判決                          九十一年度易字第六七一號
    公  訴  人  臺灣嘉義地方法院檢察署檢察官
    被      告  乙○○  男五十.
右列被告因竊盜案件，經檢察官提起公訴（九十一年度偵字第七六二○號），本院判
決如左：
    主  文
乙○○竊盜，處有期徒刑壹年。
    事  實
一、乙○○前因攜帶凶器竊盜案件，經台灣雲林地方法院於民國（下同）八十八年十
    二月二十七日，以八十八年度少連易字第二一號判處有期徒刑八月，緩刑三年確
    定；詎不知悔改，竟基於為自己不法所有之意圖，於九十一年十一月二日晚上七
    時二十八時許，以自己之門號0000000000號手機撥打丙○○之門號0
    00000000號手機，僱用不知情之丙○○駕駛丙○○之車牌號碼Ｙ６─七
    二九八號自小貨車，載送乙○○前往嘉義縣布袋鎮好美里防風林北側海邊處，以
    遂乙○○行竊之意；嗣於同日晚上九時四十分許，丙○○載送乙○○抵達前揭好
    美里防風林北側海邊處，乙○○即請丙○○在車中等候，自行下車會合不知情之
    不詳姓名年籍成年男子四名，將丁○○所有停放於該處之船筏上之船外機乙具（
    約值新台幣十五萬元），合力搬至前揭自小貨車內，乙○○即以此等方式竊取前
    揭船外機得手；其後，該四名男子乘重機車離開，丙○○亦駕駛前揭小貨車載送
    乙○○及前揭船外機離去，適丁○○在該處海邊，立刻查知船外機遭竊，且見其
    等行蹤可疑，報警處理；嗣至同日晚上十一許，警方在台十七線公路與一六三線
    公路口處，發覺前揭自小貨車，示意停車受檢，乙○○即將所載運之船外機為贓
    物一事告知丙○○，並指揮丙○○加速逃逸，丙○○乃依乙○○指示將小貨車急
    行駛離，其後駛入嘉義縣布袋鎮○○里○○鄰巷道中，因該巷道係死巷，丙○○
    只得停車等候警方到來，乙○○則匆忙下車脫逃無蹤（丙○○所涉罪嫌，另由本
    院刑事庭處理之）；嗣警方循線查獲乙○○。
二、案經丁○○訴由嘉義縣警察局移送臺灣嘉義地方法院檢察署檢察官偵查起訴。
    理  由
一、訊據被告乙○○矢口否認涉有前揭犯罪事實，辯稱：(1)我於右揭時間，根本未到
    前揭布袋鎮好美里防風林北側海邊處，是丙○○誣陷我的；(2)又九十一年十一月
    二日晚間，我與友人王永順及黃文欽都在塭港村漁港內工寮泡茶多時，我並未去
    前揭布袋鎮好美里防風林北側海邊；(2)當天是我友人甲○○託我僱請貨車與司機
    ，恰好丙○○也問我是否有人要僱用貨車與司機，我就叫丙○○自己去布袋港停
    靠澎湖輪處找甲○○，其後的事我就不清楚了云云。經查：
  (一)本件被告之前揭犯罪事實，業據證人丙○○於警訊時及偵審中證述屬實（見警卷
    第一頁至第五頁，偵卷第七頁至第九頁、第十八頁至第二十一頁，本院卷第二十
    頁、第二十一頁、第六十四頁第六十八頁），核與告訴人丁○○指述失竊之情節
    相符（見警卷第六頁至第七頁），並有船外機照片三張、贓物認領保管單、保管
    書及嘉義縣政府漁業執照各一紙附卷（見警卷第八頁至第十二頁）可佐，足認被
    告確有本件罪行。
  (二)至於被告所辯諸端，並無可採，陳述如左：
  (1)黃文欽與王永順二人於警訊時皆陳稱：我不能確定九十一年十一月二日晚間是否
    與乙○○泡茶等語（見本院卷第七頁及背面），是憑其二人之陳詞，無法遽為被
    告不在場之有利認定。
  (2)又被告關於擔任丙○○與甲○○之僱車中間人一節，先於審理中供稱：九十一年
    十一月二日晚上七時許甲○○打電話我手機0000000000號，叫我請人
    去載東西，我到檳榔攤時遇到丙○○，就問丙○○有無空，丙○○應允，我就說
    甲○○要雇他車子，我叫丙○○到布袋鎮停靠澎湖輪處自己去找甲○○，之後的
    事我就不知道了等語（見本院卷第十九頁）；而被告復於審理中供稱：九十一年
    十一月二日下午四、五時許我在東石戶政事務所附近的檳榔攤遇到丙○○，丙○○拿寫著他手機號碼之紙條給我，他說他要給甲○○僱傭，請我聯絡，我拒絕，
    我說甲○○都在停靠澎湖輪處，你可以自己去找他，當天我就沒有再遇到丙○○
    等語（見本院卷第六十四頁）；另被告在警訊時卻稱：甲○○請我僱貨車，我於
    九十一年十一月二日十八時，遇到丙○○，便代為洽詢，丙○○答應後，我便留
    甲○○的0000000000號手機號碼丙○○，由丙○○自行與甲○○聯絡
    等語（見偵卷第十二頁背面），是被告關於當天遇到丙○○之時間、其與丙○○
    交談內容等情形，語多反覆，互不相符，是認被告此等辯詞已見矛盾之瑕疵。
  (3)其次，甲○○於警訊時陳稱：我與乙○○認識約二年，我於九十一年十月及同年
    十一月間，從未委託乙○○代為僱用貨車及司機等語（見本院卷第八十三頁及背
    面），且甲○○於審理時亦到庭結證為如此之證詞（見本院九十二年二月二十六
    日審判筆錄），是認乙○○關於此部份辯詞，難信為真正。
  (4)再次，丙○○於警訊時及審理中皆稱：九十一年十一月二日晚間，被告以其門號
    0000000000號手機撥打我門號0000000000號電話，要我去
    載一部船外機，不是甲○○叫我去的等語（見偵卷第十八頁背面，本院卷第二十
    頁），本院就此庭訊被告，被告先稱：我很確定九十一年十一月二日當天，我與
    丙○○間都沒有任何的電話聯絡等語（見本院卷第六十四頁），惟經本院當庭出
    示函調之被告0000000000號行動電話九十一年十一月二日通聯紀錄一
    份，顯示被告之0000000000號手機，於九十一年十一月二日下午三時
    零四分、晚間七時零分及晚間七時二十八分許，與丙○○之000000000
    0號手機，確實有三次通話紀錄之情無訛（見本院卷第四十六頁、第六十四頁）
    ，被告乃立時改口陳稱：「我突然想起來，當天我有跟丙○○通電話，我剛剛說
    當天都沒有與丙○○通電話是記錯了。」等語在卷（見本院卷第六十五頁），足
    認被告語多閃爍，言詞迴避，其辯詞足信為虛偽，而丙○○此部份陳述與前揭通
    聯紀錄之內容相符，可信為真正。
  (5)末者，丙○○與甲○○在本院陳稱：皆不認識對方等語（見本院九十二年二月二
    十六日審判筆錄），經本院函調丙○○之000000000號手機與甲○○之
    0000000000號手機，自九十一年十月二十五日起至同年十一月五日止
    之通聯紀錄，發覺其二者之行動電話於該期間皆未有通話聯絡，有該等行動電話
    之通聯紀錄附卷（見本院卷第二十七頁至第四十頁）可稽，堪信其二者之陳詞，
    可採為真正。
  (三)綜上，被告之前揭犯行，有前揭人證證詞及證物在卷足佐，而被告所辯之詞，又
    不可採，均見前述，故認本件罪證明確，被告犯行堪予認定。
二、(1)核被告乙○○所為，係犯刑法第三百二十條第一項之竊盜罪。(2)另者，公訴意
    旨所稱被告與其他不詳姓名男子四人共犯本件之罪之情，雖然丙○○證稱：當時
    被告確時會合四名不詳男子一同搬運前揭船外機等語，惟查無證據可認該四名男
    子與被告前往搬運，乃基於意圖為自己不法所有之犯意聯絡而為之，故尚難認該
    四名男子亦為本件竊盜之共同正犯，因此，公訴意旨認為被告之前揭所為應依刑
    法第三百二十一條第一項第四款之結夥三人之加重竊盜罪論處，容值斟酌，惟其
    基本事實同一，本院自應予以審理，並變更其起訴法條。(3)又查，乙○○前因攜
    帶凶器竊盜案件，經台灣雲林地方法院以八十八年度少連易字第二一號判處有期
    徒刑八月，緩刑三年確定，惟於本件尚不構成累犯等情，有台灣高等法院被告全
    國前案紀錄表、台灣嘉義地方法院檢察署刑案資料查註紀錄表可參。(4)爰審酌被
    告素行、犯罪動機、目的、手段、所竊取物品之價值，犯後不知悔改，猶虛詞辯
    駁，態度不佳等一切情狀，量處如主文所示之刑，以示懲戒。
據上論斷，應依刑事訴訟法第二百九十九條第一項前段、第三百條，刑法第三百二十
條第一項，罰金罰鍰提高標準條例第一條前段，判決如主文。
本案經檢察官黃正雄到庭執行職務。
中     華     民      國       九十二    年    二     月     二十七     日
                            臺灣嘉義地方法院刑事第一庭
                                法  官  盧  鳳  田
右為正本證明與原本無異。
如不服本判決，應於送達後十日內，向本院提出上訴狀（應附繕本）。
中     華     民      國       九十二    年    二     月     二十七     日
                                書記官  林  秀  惠
附錄本判決論罪之法條：
刑法第三百二十條第一項
意圖為自己或第三人不法之所有，而竊取他人之動產者，為竊盜罪，處五年以下有期
徒刑、拘役或五百元以下罰金。


司法院資訊處製作；財團法人民間司法改革基金會備份。
